臺灣臺中地方法院民事裁定
110年度聲字第404號
聲  請  人  陳忠明  



相  對  人  李美燕  
當事人間聲請停止執行事件，本院裁定如下：
    主    文
聲請人供擔保新臺幣377,053元後，本院110年度司執字第143481
號強制執行事件之強制執行程序，於本院110年度訴字第3300號
確認債權不存在事件訴訟終結（判決確定、撤回、和解）前應暫
予停止。
    理      由
一、按按強制執行程序開始後，除法律另有規定外，不停止執行
    ，強制執行法第18條第1項定有明文。又民事訴訟法第521條
    第3項規定：「債務人主張支付命令上所載債權不存在而提
    起確認之訴者，法院依債務人聲請，得許其提供相當並確實
    之擔保，停止強制執行。」另法院定擔保金額而准許停止強
    制執行之裁定者，該項擔保係備供債權人因停止執行所受損
    害之賠償，其數額應依標的物停止執行後，債權人未能即時
    受償或利用該標的物所受之損害額，或其因另供擔保強制執
    行所受之損害額定之，非以標的物之價值或其債權額為依據
    （最高法院87年度台抗字第529 號、91年度台抗字第429號
    裁定參照）。
二、本件相對人持本院110 年度司促字第26484號支付命令，向
    本院聲請強制執行，本院以110年度司執字第143481號執行
    中（下稱系爭執行事件）尚未終結，現聲請人已向本院提起
    確認前揭支付命令所載債權不存在之訴，聲請供擔保停止本
    院系爭執行事件。經查，系爭執行事件現尚未終結，而聲請
    人已對相對人提起確認債權不存在之訴，現由本院110 年度
    訴字第3300號審理中等情，業經調取上開執行卷及民事審理
    卷查閱屬實，聲請人聲請停止前開強制執行之程序，於法尚
    無不合。本院審酌相對人聲請強制執行之債權額為新臺幣（
    下同）1,740,246元，如停止執行未能即時受償預計所受之
    損害額，應為該數額按年息5%計算之法定遲延利息。參以本
    案訴訟之標的金額已逾民事訴訟法第466條所定150 萬元數
    額，屬得上訴第三審事件，其期間推定為4年4月（參照各級
    法院辦案期限實施要點第2 條規定民事通常程序第一審審判
    案件期限1年4月、民事第二審審判案件期限2 年、民事第三
    審審判案件期限1年），本院綜合上情，認為聲請人所應供
    之擔保金額以377,053 元為適當（計算式：1,740,246 元5
    %(4＋4/12) ＝377,053 元，元以下4捨5入）。
三、依民事訴訟法第521 條第3 項，裁定如主文。
中　　華　　民　　國　　110 　年　　12　　月　　24　　日
                  民事第二庭    法  官  李悌愷
正本係照原本作成。
如不服本裁定應於送達後10日內向本院提出抗告狀（須附繕本）
，並繳納抗告費新臺幣1,000元。
中　　華　　民　　國　　110 　年　　12　　月　　24　　日
                                書記官  蘇文熙